臺灣臺中地方法院刑事判決　　　　　　　　　　　　九十一年度易字第二五五四號
　　公　訴　人　臺灣臺中地方法院檢察署檢察官
　　被　　　告　HOLMES .
右列被告因傷害案件，經檢察官提起公訴（九十一年度偵字第１７１０１號)，本院
判決如左：
    主  文
 HOLMES 甲○○○○○○（洪斯提姆）無罪。
    理  由
一、本件公訴意旨如附件起訴書所載。
二、公訴人認為被告有傷害被害人乙○○之行為，係以被告於警訊中已經坦承有與乙
    ○○發生爭執及拉扯，且被害人乙○○指訴其所受之傷害稱確實係被告所商，並
    有乙○○所提出之行政院衛生署豐原醫院所出具之診斷證明書一份在卷可憑，為
    其依據。
三、被告HOLMES 甲○○○○○○（洪斯提姆）於本院審理時否認有公訴人所指之犯行，辯解
    稱當天其騎機車前往乙○○住處探視其兒子CHRISTOPHER（洪斯文），並擬以機
    車將CHRISTOPHER（洪斯文）載外出，但乙○○卻衝向機車將機車推倒並將其所
    配帶之眼鏡奪走，因當時CHRISTOPHER（洪斯文）在機車上，其確定CHRISTOPHER
    （洪斯文）安全之後，就追向乙○○想取回眼鏡，追上之後因為乙○○毆打其身
    體，其為取回眼鏡，所以有抓住乙○○的左手虎口，又因為乙○○一直抱住其身
    體，其不得已而將乙○○推開，最後才取回眼鏡，其完全沒有傷害乙○○之行為
    ，也沒有捏住乙○○之脖子，並將其壓倒在地。
四、查被害人乙○○雖然提出其受傷之診斷證明書，以證明其受傷之事實，然查被告
    若真有以手捏住乙○○之脖子之行為，乙○○之脖子應會有傷痕，但查上開診斷
    證明書上並無乙○○脖子受傷之記載，依此，足以認定乙○○指稱被告以手捏住
    乙○○之脖子，乃為不實在。又證人洪斯文於本院審理時，雖然證稱親眼目睹被
    告用手掐住乙○○之脖子，然依前所述，乙○○脖子並無受傷，乙○○指稱被告
    以手捏住乙○○之脖子，乃為不實在，而證人洪斯文於法庭陳述完畢之後，經被
    告以溫和之語氣告知應誠實陳述時，洪斯文竟低頭不敢正視被告，本院觀察洪斯
    文之態度，認為洪斯文上開證詞應非誠實陳述，其證詞不可採信。公訴人指稱被
    告徒手捏住乙○○之脖子，並將其壓倒在地，使乙○○因此受傷，此部份本院認
    為無確實之證據可資證明。另查被害人乙○○於偵查中指稱因為被告要抱小孩（
    洪斯文）上機車，其乃與被告拉扯並拿下被告之眼鏡，其左脕部瘀傷、右手部及
    右前臂瘀傷、擦傷是與被告在拉扯中受傷，而被告也坦承在取回眼鏡的過程中有
    抓住乙○○的左手虎口，及因為乙○○一直抱住其身體，其不得已而將乙○○推
    開，依照渠等之供述，足可認定乙○○左脕部瘀傷、右手部及右前臂瘀傷、擦傷
    是與被告在拉扯中受傷，然查被告當時並沒有出手毆打乙○○，而被告前往乙○
    ○住處探視CHRISTOPHER（洪斯文）及陪同CHRISTOPHER（洪斯文）外出，乃被告
    之權利，於其所有之眼鏡被乙○○強行取走之後當場要向乙○○取回眼鏡也是被
    告之權利，乙○○予以拉扯、阻止，並奪取被告之眼鏡，被告以上開方式加以排
    除，係對於現在不法之侵害，而出於防衛自己權利之行為，當然屬正當防衛，而
    被告排除之手段，雖然致被害人受有上開傷害，惟依照當時狀況及被告排除手段
    之強弱與被害人所受傷害之程度甚為輕微等情以觀，被告之防衛行為並未過當，
    依照刑法第二十三條前段之規定，被告之行為乃屬不罰。
五、綜上所述，本院認為公訴人指稱被告徒手捏住乙○○之脖子，並將乙○○壓倒在
    地，使乙○○因此受傷，此部份無確實之證據可資證明，至於被告為排除乙○○
    現在不法之侵害而致乙○○受有左脕部瘀傷、右手部及右前臂瘀傷、擦傷，乃出
    於防衛自己權利之正當防衛行為，且被告之防衛行為並未過當，依照刑法第二十
    三條前段之規定，其行為不罰，自應諭知被告無罪。
據上論斷，應依刑事訴訟法第三百零一條第一項，判決如主文。
中    華    民    國      九十二      年      一      月    十    日
                                          法  官      李添興
右正本證明與原本無異
如不服本判決應於送達後十日內向本院提出上訴狀
                                          書記官
中    華    民    國      九十二      年      一      月    十    日
附件
臺灣臺中地方法院檢察署檢察官起訴書            九十一年度偵字第一七一一號
    被      告  ＴＩＭＯＴＨＹ  ＨＯＬＭＥＳ（中文譯為：洪斯提姆）
                        男三十九歲（民國○○○年○月○○○日生）
                        住台中縣潭子鄉○○村○○路○段七巷四號七樓
                        身分證統一編號：Ｏ一二四八七一六號
右列被告因傷害案件，已經偵查終結，認應該提起公訴，茲將犯罪事實及證據並所犯
法條分敘如左：
         犯罪事實
一、ＴＩＭＯＴＨＹ  ＨＯＬＭＥＳ（中文譯為：洪斯提姆）與乙○○原為夫妻關係
    ，雙方間因小孩之監護權問題而時起爭執，於民國九十一年七月二十七日十一時
    許，ＴＩＭＯＴＨＹ  ＨＯＬＭＥＳ前往位於臺中縣豐原市○○路二五五巷三十
    號乙○○之住處，欲載走其子而雙方再次產生口角，ＴＩＭＯＴＨＹ  ＨＯＬＭ
    ＥＳ竟基於傷害人身體之犯意，以徒手捏住乙○○之脖子，並將其壓倒在地，另
    一手則壓住其左手脕，致其受有左脕部瘀傷、右手部及右前臂瘀傷等傷害。
二、案經乙○○訴由臺中縣警察局豐原分局報告偵辨。
          證據並所犯法條
一、本件被告ＴＩＭＯＴＨＹ  ＨＯＬＭＥＳ於偵查中經傳喚未到庭。惟查：右揭事
    實，業據被告ＴＩＭＯＴＨＹ  ＨＯＬＭＥＳ於警訊中坦認當日確實有與告訴人
    乙○○發生爭執及拉扯，互核告訴人於警訊時及偵查中所指訴之情節亦相符合，
    復有行政院衛稱署豐原醫院之診斷證明書一紙附卷可稽。事證明確，被告罪嫌堪
    予認定。
二、核被告ＴＩＭＯＴＨＹ  ＨＯＬＭＥＳ所為，係犯刑法第二百七十七條第一項之
    傷害罪嫌。
三、合依刑事訴訟法第二百五十一條第一項提起公訴。
  此  致
臺灣臺中地方法院
中      華      民      國    九十一    年      九      月    二十四    日
                                          檢察官  丙  ○  ○
中      華      民      國    九十一    年      十      月      二      日
右正本證明與原本無異                      書記官  李  健  佑
所犯法條
刑法第二百七十七條第一項
(普通傷害罪)
傷害人之身體或健康者，處三年以下有期徒刑、拘役或一千元以下罰金。
